ACORDAO-COMPLETO-2506869

ACÓRDÃO DE RELAÇÃO

ACÓRDÃO DE RELAÇÃO 14737/2021 ATA 32/2021 - PRIMEIRA CÂMARA

Acórdão 14737/2021-TCU-Primeira Câmara
Os Ministros do Tribunal de Contas da União, reunidos em Sessão de 1ª Câmara, quanto ao processo a seguir relacionado, com fundamento no art. 143, inciso V, alínea "d", do Regimento Interno, c/c o Enunciado 145 da Súmula de Jurisprudência predominante no Tribunal de Contas da União, ACORDAM, por unanimidade, em retificar, por inexatidão material, o Acórdão 7563/2021-TCU-Primeira Câmara, como a seguir:
Onde se lê:
Os Ministros do Tribunal de Contas da União, reunidos em Sessão de 1ª Câmara, ACORDAM, por unanimidade, com fundamento nos arts. 1º, inciso V, e 39, inciso I, da Lei 8.443, de 16 de julho de 1992, c/c os arts. 143, inciso II, 259, inciso I, e 260, § 5º, todos do Regimento Interno, em julgar legais os atos de concessões de peças 3, 5, 7 e 9, e considerar prejudicado, por perda do objeto, o exame de mérito dos atos de concessão de peças 6 e 8, em face do falecimento, maioridade ou exclusão do (s) beneficiário (s) e pela ausência de proposta de ressarcimento de valores indevidamente recebidos, na forma prevista no art. 7º da Resolução/TCU 206/2007, de acordo com os pareceres convergentes emitidos nos autos.
Leia-se 
Os Ministros do Tribunal de Contas da União, reunidos em Sessão de 1ª Câmara, ACORDAM, por unanimidade, com fundamento nos arts. 1º, inciso V, e 39, inciso I, da Lei 8.443, de 16 de julho de 1992, c/c os arts. 143, inciso II, 259, inciso I, e 260, § 5º, todos do Regimento Interno, em julgar legais os atos de admissão de peças 3, 5, 7 e 9, e considerar prejudicado, por perda do objeto, o exame de mérito dos atos de admissão de peças 4, 6 e 8, em face do falecimento, maioridade ou exclusão do (s) beneficiário (s) e pela ausência de proposta de ressarcimento de valores indevidamente recebidos, na forma prevista no art. 7º da Resolução/TCU 206/2007, de acordo com os pareceres convergentes emitidos nos autos.
1. Processo TC-Processo 011.613/2021-1 (ATOS DE ADMISSÃO) 
	1.1. Interessados: Carlos Abrao de Arruda (XXX.159.691-XX) ; Flavio Scicchitano de Moraes (XXX.229.328-XX) ; Giovani Luiz Longo (XXX.481.520-XX) ; Joao Francisco do Amaral Campos Silva (XXX.284.918-XX) ; Luiz Cesar de Oliveira Mello (XXX.768.011-XX) ; Paulo Henrique Oliveira Braga (XXX.992.302-XX) ; Rafael Imbroinise de Moraes (XXX.609.217-XX) 
	1.2. Órgão/Entidade: Banco do Brasil S.a.
	1.3. Relator: Ministro-Substituto Augusto Sherman Cavalcanti
	1.4. Representante do Ministério Público: Procurador Marinus Eduardo De Vries Marsico
	1.5. Unidade Técnica: Secretaria de Fiscalização de Integridade de Atos e Pagamentos de Pessoal e de Benefícios Sociais (Sefip) .
	1.6. Representação legal: não há.
	1.7. Determinações/Recomendações/Orientações: não há.

Primeira Câmara

Banco do Brasil S.a.

Carlos Abrao de Arruda (XXX.159.691-XX); Flavio Scicchitano de Moraes (XXX.229.328-XX); Giovani Luiz Longo (XXX.481.520-XX); Joao Francisco do Amaral Campos Silva (XXX.284.918-XX); Luiz Cesar de Oliveira Mello (XXX.768.011-XX); Paulo Henrique Oliveira Braga (XXX.992.302-XX); Rafael Imbroinise de Moraes (XXX.609.217-XX)

AUGUSTO SHERMAN

não há.

ATOS DE ADMISSÃO (ADS)

Secretaria de Fiscalização de Integridade de Atos e Pagamentos de Pessoal e de Benefícios Sociais (Sefip).